臺灣嘉義地方法院刑事判決　　　　　　　 94年度訴字第538號
公　訴　人　臺灣嘉義地方法檢察署檢察官
被　　　告　甲○○
　　　　　　　　　　號2樓
指定辯護人　本院公設辯護人　乙○○
上列被告因違反槍砲彈藥刀械管制條例案件，經檢察官提起公訴
（九十四年度偵字第四八○四號），本院判決如下：
    主  文
甲○○未經許可，持有空氣槍，處有期徒刑貳年，併科罰金新臺
幣伍萬元，罰金如易服勞役，以新臺幣玖佰元即銀元參佰元折算
壹日。緩刑肆年，緩刑期內付保護管束。
扣案之空氣長槍壹支（槍枝管制編號：0000000000號
）及二氧化碳鋼瓶壹拾肆瓶均沒收。
    事  實
一、甲○○明知具殺傷力之空氣槍為管制物品，未經許可不得持
    有，竟於民國九十三年十二月間某日，基於持有空氣槍之犯
    意，在臺北縣中和市某玩具模型店，以新臺幣一萬五千元之
    代價，購入具殺傷力之空氣長槍一枝（槍枝管制編號：00
    00000000號），未經許可而持有之，嗣於九十四年
    六月三十日上午偕同友人劉文生、呂睿峰、周志揚攜上開長
    空氣槍至嘉義縣義竹鄉沿路射擊斑鳩尋樂，經警於同日上午
    九時十分許，在嘉義縣布袋鎮東港里東港橋旁查獲，並扣得
    上開空氣長槍一支及供該槍使用之二氧化碳鋼瓶十四瓶，始
    悉上情。
二、案經嘉義縣警察局布袋分局報告臺灣嘉義地方法院檢察署檢
    察官偵查起訴。
    理  由
一、上揭事實，業據被告甲○○於警詢、偵查及本院供承不諱，
    並經證人劉文生、呂睿峰、周志揚於警詢時證述無訛，且有
    空氣長槍一支及供該槍使用之二氧化碳鋼瓶十四瓶扣案可資
    佐證。又扣案之空氣長槍一支經送內政部警政署刑事警察局
    以性能檢驗法及動能測試法鑑定結果，認該槍枝（槍枝管制
    編號：0000000000號）係以外接小型二氧化碳高
    壓鋼瓶內氣體為發射動力之空氣長槍，機械性能良好，經裝
    填直徑約六㎜、重量約○‧八八ｇ鋼珠試射三次，測得鋼珠
    速度為一八八、一八八、一八六公尺／秒，計算其動能為一
    五‧五五、一五‧五五、一五‧二二焦耳，單位面積動能分
    別為五五‧○○、五五‧○○、五三‧八四焦耳／平方公分
    ，有內政部警政署刑事警察局九十四年七月二十六日刑鑑字
    第○九四○一○一九六五號槍彈鑑定書在卷可稽（見警卷第
    二六至三一頁），又依日本科學警察研究所之研究結果，彈
    丸單位面積動能達二○焦耳／平方公分，則足以穿入人體皮
    肉層，而扣案之空氣長槍，經試射三次，動能均超過二○焦
    耳／平方公分，顯足以穿入人體皮肉層，應認具殺傷力。綜
    上，堪認被告上開自白與事實相符，應屬可信。本件事證已
    臻明確，被告犯行堪以認定。
二、核被告所為，係犯槍砲彈藥刀械管制條例第八條第四項之未
    經許可持有空氣槍罪。查被告自九十三年十二月間某日起持
    有空氣槍之行為，係犯罪行為之繼續，至九十四年六月三十
    日為警查獲時，始告終了，自應適用裁判時之現行槍砲彈藥
    刀械管制條例論處，本案並不生被告行為後法律有變更之新
    舊法比較問題，附此敘明。被告並無違反槍砲彈藥刀械管制
    條例或其他犯行之前科，素行尚稱良好，本件僅係因愛好射
    擊，思慮欠週，致誤觸刑章，且持有之時間不長，並僅單純
    持有，並未被查獲有其他用以犯罪之情事，對他人之生命、
    身體或社會安全並未造成重大危害，與槍砲彈藥刀械管制條
    例第八條第四項本欲處罰之對象與惡性，顯有相當落差，在
    客觀上足以引起一般同情，本院認量處法定最低刑，仍嫌過
    重，法重情輕，衡情尚堪憫恕，爰依刑法第五十九條之規定
    減輕其刑。爰審酌被告係因嗜好射擊，方購入上開空氣長槍
    ，並未持上開槍枝另犯他案，涉案情節尚屬輕微，惟考量槍
    砲彈藥之殺傷力強大，且目前社會槍枝氾濫，持有槍枝行為
    ，嚴重影響社會治安，而人民之生命、身體因槍砲之氾濫亦
    無時不陷危險中，是被告之行為已然對社會治安構成嚴重潛
    在威脅，實值非難，兼衡被告犯罪後均已坦承犯行，深具悔
    意，且犯後態度良好，輔以被告之素行尚佳，無不良前科紀
    錄以及渠等犯罪之動機、目的、手段、智識程度等一切情狀
    ，量處如主文所示之刑，並就罰金部分諭知易服勞役之折算
    標準，以示懲儆。末查被告前未曾受有期徒刑以上刑之宣告
    ，有臺灣高等法院被告全國前案紀錄表在卷可考，僅因年輕
    識淺，一時好奇，短於思慮，致觸犯本案犯行，再參酌被告
    犯後知所悔改，態度堪稱良好，其目前在屈臣氏藥粧店擔任
    店員，有服務證及薪資明細附卷可按，堪信被告經此偵審程
    序並科刑之教訓後，當知所警惕，而無再犯之虞，是本院認
    前開對被告所宣告之罪刑，以暫不執行為適當，爰併宣告緩
    刑肆年，緩刑期內付保護管束，用啟自新，並觀後效。至扣
    案空氣長槍一支係違禁物，依刑法第三十八條第一項第一款
    之規定沒收，扣案二氧化碳鋼瓶十四瓶，係供該槍使用，作
    為發射之動力，且為被告所有，業據其供承在卷，可認為屬
    被告所有供犯罪所用之物，併依刑法第三十八條第一項第二
    款宣告沒收。
據上論斷，應依刑事訴訟法第二百九十九條第一項前段，槍砲彈
藥刀械管制條例第八條第四項，刑法第十一條前段、第五十九條
、第四十二條第二項、第七十四條第一款、第九十三條第一項、
第三十八條第一項第一款、第二款，罰金罰鍰提高標準條例第二
條，現行法規所定貨幣單位折算新臺幣條例第二條，判決如主文
。
本案經檢察官吳咨泓到庭執行職務。
中　　華　　民　　國　九十四　年　  十  　月　三十一　日
                  刑事第四庭    審判長法  官  林世芬
                                      法  官  曾宏揚
                                      法  官  鄭雅文
以上正本證明與原本無異。
如不服本判決，應於判決送達後十日內，向本院提出上訴狀。
中　　華　　民　　國　九十四　年　  十  　月　三十一　日
                        　          　書記官　鄭翔元
附錄論罪科刑法條：
槍砲彈藥刀械管制條例第八條第四項
未經許可，製造、販賣或運輸鋼筆槍、瓦斯槍、麻醉槍、獵槍、
空氣槍或第4條第1項第1款所定其他可發射金屬或子彈具有殺傷
力之各式槍砲者，處無期徒刑或5年以上有期徒刑，併科新臺幣1
千萬元以下罰金。
未經許可，轉讓、出租或出借前項所列槍枝者，處 5 年以上有期
徒刑，併科新臺幣 1 千萬元以下罰金。
意圖供自己或他人犯罪之用，而犯前二項之罪者，處無期徒刑或
 7 年以上有期徒刑，併科新臺幣 1 千萬元以下罰金。
未經許可，持有、寄藏或意圖販賣而陳列第 1 項所列槍枝者，處
 3年以上10年以下有期徒刑，併科新臺幣700萬元以下罰金。
第 1 項至第 3 項之未遂犯罰之。
